臺灣臺中地方法院刑事判決　　　　　　　　　　　　　九十年度訴字第二九二九號
　　公　訴　人　臺灣台中地方法院檢察署檢察官
　　被　　　告　甲○○
右列被告因毒品危害防制條例案件，經檢察官提起公訴（九十年度毒偵字第四六○一
號），本院判決如左：
    主  文
甲○○連續施用第一級毒品，累犯，處有期徒刑拾月，扣案之海洛因壹小包（淨重零
點壹壹公克，包裝重零點貳貳公克）沒收銷燬之；扣案之注射針筒貳支，沒收。又連
續施用第二級毒品，累犯，處有期徒刑肆月。主刑部分應執行有期徒刑壹年。
    事  實
一、甲○○前有違反麻醉藥品管理條例、偽造文書、賭博、竊盜等前科，其中竊盜、
    偽造文書（先因竊盜罪及偽造文書罪經臺灣桃園地方法院於民國八十四年度三月
    六日以八十四年易字第五四四號各判處有期徒刑四月及六月，應執行有期徒刑八
    月，再因竊盜罪於八十四年六月八日經臺灣臺北地方法院以八十四年度易緝字第
    二三二號判處有期徒刑三月，復因偽造文書罪經臺灣臺北地方法院於八十八年三
    月三十一日以八十八年度易緝字第四七號判處有期徒刑七月）等四罪，經臺灣高
    等法院於八十八年十月一日以八十八年度聲字第一○八一號裁定合併定其應執行
    之刑為一年五月，經送監執行，嗣於八十九年六月一日縮短刑期執行完畢，猶不
    知悔改，緣甲○○前因連續施用第一級毒品案件，經本院依八十八年度毒聲字第
    四一○三號裁定送臺灣臺中看守所附設勒戒處所觀察、勒戒後，認有繼續施用毒
    品之傾向，而經依本院八十八年度毒聲字第四五三一號裁定送臺灣臺中女子戒治
    所施以強制戒治，於強制戒治交付保護管束期滿後，由臺灣臺中地方法院檢察署
    檢察官於八十九年八月二十五日，以八十九年度戒毒偵字第四六七號不起訴處分
    確定。詎甲○○於五年內復分別基於施用第一級毒品海洛因、第二級毒品安非他
    命之概括犯意，自九十年九月二日起至九十年九月六日止，連續在台中市○○路
    與漢口路交岔口之豪享卡拉ＯＫ店之廁所內等處，以將毒品海洛因摻入水中溶解
    後再以針筒注射入體內之方式，施用第一級毒品海洛因多次，及以將安非他命少
    許置於玻璃球吸食器內，以火燒烤使之產生煙霧後，加以施用之方式，連續施用
    第二級毒品安非他命多次；嗣為警於九十年九月七日五時卅分許，在台中市○○
    路九六四巷卅二號六樓查獲，並扣得第一級毒品海洛因一小包（淨重○‧一一公
    克，包裝重○‧二二公克）及其所有供施用毒品海洛因之器具注射針筒二支。
二、案經台中市警察局第一分局報告臺灣臺中地方法院檢察署檢察官偵查起訴。
    理  由
一、右揭非法連續施用第一級毒品海洛因及第二級毒品安非他命多次之犯行，業據被
    告甲○○於警訊、本院調查及審理時均坦認不諱，且被告於獲案時所採集之尿液
    ，經送驗結果，亦呈現嗎啡及甲基安非他命陽性反應，此有台中市衛生局煙毒尿
    液檢驗成績書一份附卷可稽，而扣案之白粉一小包經送驗結果，含有毒品海洛因
    成分，淨重○‧一一公克，包裝重○‧二二公克，亦有法務部調查局九十年十月
    八日（九○）陸（一）字第九○一七九六五六號鑑定通知書一份在卷為憑，是足
    認被告自白供述與事實相符。又被告甲○○前因連續施用第一級毒品案件，經本
    院依八十八年度毒聲字第四一○三號裁定送臺灣臺中看守所附設勒戒處所觀察、
    勒戒後，認有繼續施用毒品之傾向，而經依本院八十八年度毒聲字第四五三一號
  裁定送臺灣臺中女子戒治所施以強制戒治，於強制戒治交付保護管束期滿後，由
    臺灣臺中地方法院檢察署檢察官於八十九年八月二十五日，以八十九年度戒毒偵
    字第四六七號不起訴處分確定之事實，有本院八十八年度毒聲字第四五三一號裁
    定、臺灣臺中地方法院檢察署檢察官八十九年度戒毒偵字第四六七號不起訴處分
    書各一份在卷為憑，其經停止戒治交付保護管束期滿為不起訴處分後，五年內再
    犯毒品危害防制條例第十條之罪，事證明確，被告犯行洵堪認定，應依法論科。
二、查海洛因、安非他命分別係屬毒品危害防制條例第二條第二項第一款、第二款所
    指之第一級、第二級毒品，復按施用毒品，經停止戒治交付保護管束期滿為不起
    訴處分確定後，五年內再犯毒品危害防制條例第十條之罪者，除應由法院裁定入
    戒治處所施以強制戒治外，並應進入審理程序審判，毒品危害防制條例第二十三
    條第二項定有明文。被告經停止戒治交付保護管束期滿為不起訴處分後，五年內
    再犯毒品危害防制條例第十條之罪，已如前述，揆諸上揭條文意旨，應進入審理
    程序審判。故核被告所為，係犯毒品危害防制條例第十條第一項施用第一級毒品
    罪及同條第二項施用第二級毒品罪，其持有毒品之行為，意在供己施用，故持有
    之低度行為，應為施用之高度行為所吸收，不另論罪。被告先後多次施用第一級
    毒品海洛因及第二級毒品安非他命之犯行，均分別時間緊接，且觸犯構成要件相
    同之罪，顯均係基於概括犯意反覆為之，應依刑法第五十六條連續犯之規定，論
    以一罪，並加重其刑。被告所犯上開連續施用第一級毒品罪及連續施用第二級毒
    品罪之間，犯意各別，行為互殊，應予分論併罰。被告前有違反麻醉藥品管理條
    例、偽造文書、賭博、竊盜等前科，其中竊盜、偽造文書（先因竊盜罪及偽造文
    書罪經臺灣桃園地方法院於八十四年三月六日以八十四年度易字第五四四號各判
    處有期徒刑四月及六月，應執行有期徒刑八月，再因竊盜罪於八十四年六月八日
    經臺灣臺北地方法院以八十四年度易緝字第二三二號判處有期徒刑三月，復因偽
    造文書罪經臺灣臺北地方法院於八十八年三月三十一日以八十八年度易緝字第四
    七號判處有期徒刑七月）等四罪經臺灣高等法院於八十八年十月一日以八十八年
    度聲字第一○八一號裁定合併定其應執行之刑為一年五月，經送監執行，嗣於八
    十九年六月一日縮短刑期執行完畢等情，有卷附臺灣臺中地方法院檢察署刑案資
    料查註紀錄表、臺灣高等法院被告全國前案紀錄表及查詢被告在監在押資料各一
    份可按，其受有期徒刑之執行完畢，五年以內再犯有期徒刑以上之上開二罪，為
    累犯，依法均遞予加重其刑。爰審酌被告前甫因施用毒品，經停止戒治交付保護
    管束期滿由臺灣臺中地方法院檢察署檢察官為不起訴處分後，仍不知戒惕，又再
    次連續施用第一級毒品及第二級毒品，無視於毒品對於自身健康之戕害及國家對
    於杜絕毒品犯罪之禁令，不知戒除惡習，惡性非輕，然念及被告犯後坦承犯行，
    態度良好等，又施用毒品僅係戕害自己健康，並無危害他人及施用之期間等一切
    情狀，量處如主文所示之刑，並定其應執行刑，以資懲儆。扣案海洛因一小包（
    淨重○‧一一公克，包裝重○‧二二公克）為毒品危害防制條例第二條第二項第
    一款所指之第一級毒品，應依同條例第十八條第一項前段規定，沒收銷燬之。另
    扣案之注射針筒二支，屬被告所有，且為供被告犯本件施用第一級毒品罪所用之
    物，業據其於本院調查時供明在卷，依法宣告沒收。
據上論斷，應依刑事訴訟法第二百九十九條第一項前段，毒品危害防制條例第十條第
一項、第二項、第二十三條第二項前段、第十八條第一項前段，刑法第十一條前段、
第五十六條、第四十七條、第三十八條第一項第二款、第五十一條第五款，判決如主
文。
中      華      民      國      九十一      年      二    月      五    日
                         臺灣臺中地方法院刑事第二庭
                             審判長法  官  張智雄
                                   法  官  陳如玲
                                   法  官  蔡建興
右正本證明與原本無異。
如不服本判決，應於判決送達後十日內向本院提出上訴狀，上訴於臺灣高等法院臺中
分院( 須附繕本 )。
                                   書記官
中    華    民    國      九十一      年       二      月     五     日
附錄論罪科刑法條
毒品危害防制條例第十條
施用第一級毒品者，處六月以上五年以下有期徒刑。
施用第二級毒品者，處三年以下有期徒刑。
